【裁判字號】    98,上易,584
【裁判日期】    980421
【裁判案由】    侵占
【裁判全文】
臺灣高等法院刑事判決                 98年度上易字第584號
上  訴  人  臺灣臺北地方法院檢察署檢察官
被      告  甲○○
選任辯護人  游淑惠律師
上列上訴人因被告侵占案件，不服臺灣臺北地方法院97年度易字
第1702號，中華民國98年1月7日第一審判決（起訴案號：臺灣臺
北地方法院檢察署96年度偵字第1570號），提起上訴，本院判決
如下：
    主  文
上訴駁回。
    理  由
一、本案經本院審理結果，認為第一審法院以本件尚不能證明被
    告犯罪，而諭知被告甲○○無罪之判決，認事用法均無不當
    應予以維持，並引用第一審判決書記載之證據暨理由（詳附
    件－第一審判決書乙件）。
二、檢察官上訴意旨略以：「(一)被告甲○○既坦承於92年8月4日
    簽立借貨單，則其為何簽立借貨單？原審並未說明其所為辯
    解如何可採，顯有疏漏。(二)被告為成年人，當知在系爭借貨
    單上簽名，表示其上所載物品已由告訴人出借給被告，嗣後
    應返還與告訴人；且借貨單上部分物品何以劃掉？刪除之必
    要性何在？」(三)告訴人對於系爭珠寶出借時間固然陳述不一
    致，但告訴人確實於92年9月間出資新臺幣 (下同)45 萬元
    偕被告一同贖回編號成字第28號當票之珠寶，回贖後之珠寶
    歸於何處？如何處理？為何會如此處理？被告又另外交付告
    訴人92年8月30日、9月10日、9月20日、10月1日簽發面額25
    萬元支票4紙，顯見告訴人與被告間金錢往來複雜，告訴人
    記憶發生誤差，事所難免，原審徒以告訴人陳述不一致，為
    被告有利之認定，尚嫌速斷。」云云，指摘原判決不當。
三、本院查：本件被告甲○○被訴之事實，乃被告於92年6月中
    旬向告訴人取得4.05克拉之紅寶石戒指1個、鑽石項鍊１條
    玉手鐲1個、蕭邦快樂鑽石手錶1支及3.02克拉之鑽石1個，
    總價值275萬元，並於92年8月4日簽立借貨單1紙為憑，詎意
    圖為自己不法之所有，予以侵占入己云云。惟依告訴人所陳
    ，伊於92年3月間經友人介紹而認識被告甲○○，因此，二
    人於92年間並非至交，尤以珠寶、鑽戒價值不菲，動輒數十
    萬元甚至數百萬元，有關珠寶之交付，收受雙方自當書立字
    據，以明責任。茲觀之告訴人所提出之「借貨單」，其上載
    明日期為92年8月4日，以此觀之，雙方授受系爭珠寶之日期
    ，應係92年8月4日無訛。反觀卷附天成當舖當票二紙，日期
    分別為92年6月20日、21日；且證人即天成當舖負責人吳聰
    怡先後於偵審中作證，亦陳明被告典當珠寶之日期確為當票
    所載之92年6月20日、21日。因此，被告如何於92年8月4日
    收受告訴人所交付珠寶之前月餘，即於同年6月20日、21日
    侵占該批珠寶，而予典當得款？顯然告訴人之指控，與卷證
    資料有極大之出入。其次，本件尚有諸多疑點，致法院無從
    形成被告有罪之確信，此等事由業經原審判決於理由中詳予
    明，茲不再贅述。
四、綜上所述，檢察官所執上訴理由，或可質疑被告之辯解是否
    可採，然尚不足以動搖原審認定本件缺乏確切之證據，證明
    被告犯罪之判決，其上訴為無理由，應予駁回。
據上論斷，應依刑事訴訟法第368條、第373條，判決如主文。
本案經檢察官劉文水到庭執行職務。
中    華    民    國    98    年    4     月    21    日
                  刑事第一庭審判長法  官  葉騰瑞
                                  法  官  莊明彰
                                  法  官  王炳梁
以上正本證明與原本無異。
不得上訴。
                                  書記官  陳明琴
中    華    民    國    98    年    4     月    21    日


司法院資訊處製作；財團法人民間司法改革基金會備份。
